Inventaris van het archief van de bureaus Kabinet en Juridische Zaken van de Afdeling Politie van het Ministerie van Justitie, (1932) 1945-1952 (1968)
Nationaal Archief, Den Haag
- Bureau Kabinet van de Afdeling Politie, 1945 - 1952, 1.
  - Stukken betreffende bijzondere onderwerpen, 1.2
    - P, informatie betreffende natuurlijke personen, verkregen van de procureurs-generaal en de voormalige Politiebuitendiensten te Parijs en Londen, 1.2.2
      - P 00055/46. Stukken betreffende het instellen van onderzoeken naar natuurlijke personen op verzoek van andere autoriteiten of naar aanleiding van binnengekomen (kranten)berichten., 1940-1964; 1273-1776; 4 pakken, 499 omslagen en 1 stuk
        - P 00039/52. Bot, P.F. de, geboren 03-12-1888, geboorteplaats onbekend, 1952, 1639
        - P 00040/52. Karpe, J., geboren 24-10-1911 te Amsterdam, 1952, 1640
        - P 00041/52. Kunze, G.G., geboren 31-01-1923 te Bautzen, Duitsland, 1952, 1641
        - 52P* 00047/52. Potappel, C. J., geboren 03-11-1901 te Rotterdam, 1952, 1642
        - P 00050/52. Runne, W.C.A., geboren 08-08-1893 te Hannover-Dühren, Duitsland, 1952, 1643
        - P 00056/52. Gally, NG (WU), geboren 23-08-1920 te Amsterdam, 1952, 1644
        - P 00057/52. Hettyey de Makkoshettye, S. en Domahidy von Domahida, F., geboorteplaatsen en -data onbekend, 1952, 1645
        - P 00064/52. Steinweg, H., geboorteplaats en -datum onbekend, 1952, 1646
        - P 00073/52. Vliet, J.A.W. van der, geboren 07-10-1912 te Hilversum en Herweyer, W.A., geboren 31-12-1906 te Zevenbergen, 1950 - 1952, 1647
          P 00084/50 gaat verder in 00073/52.
        - P 00074/52. Dortants, W., geboren 25-02-1924 te Heerlen, 1952, 1648
          Inlichtingen afkomstig van de commandant der Koninklijke Marechaussee te 's-Gravenhage.
        - P 00076/52. Westerling, R.P.P., geboren 31-08-1919 te Istanboel, Turkije en Pot, M., geboren 05-02-1923 te 's-Gravenhage, 1950 - 1953, 1649
          P 00210/50 gaat verder in 00076/52. Meest krantenartikelen. Zie ook inv. nr. 1598.
        - P 00078/52. Froe, A. de, geboren 07-01-1907 te Arnhem, 1952, 1650
        - P 00080/52. Linschoten, R., geboorteplaats en -datum onbekend, 1952, 1651
        - P 00082/52. Horden, H. van der, geboren 09-05-1915 te Rotterdam, 1950 - 1952, 1652
          P 00176/50 gaat verder in P 00082/52.
        - P 00086/52. Sarnecki, W.P., geboren 25-11-1886 te Zawiercie, Polen, 1951 - 1952, 1653
        - P 00091/52. Gruber, M., geboren 09-11-1921 te Dresden, Duitsland, en anderen, 1950 - 1952, 1654
          P 00020/50 gaat verder in P 00091/52.
        - P 00093/52. Schwinghammer, A.O., geboren 31-08-1912 te Pirmasens, Duitsland, 1952, 1655
        - P 00095/52. Pedersen, D.W., geboren 08-04-1929 te Amsterdam, 1952 - 1953, 1656
        - P 00097/52. Dayles, P., geboren 12-11-1897 te Odessa, Oekraïne, 1949 - 1958, 1657
          P 00312/49 gaat verder in P 00097/52.
        - P 00101/52. Giessen, A.C.T., geboren 29-03-1924 te Amsterdam en Vries, J.G.N. de, geboren 24-12-1927 te Amsterdam, 1947 - 1953, 1658
          P 00264/47 gaat verder in P 00102/52.
        - P 00104/52. Mas Cabré, A., geboren 20-02-1909 te Barcelona, Spanje, 1952, 1659
        - P 00113/52. Perels, J., geboren 12-04-1892 te Amsterdam, 1952, 1660
        - P 00120/52. Robles, A., geboren 22-10-1899 te Amsterdam, 1952 - 1953, 1661
        - P 00122/52. Tomaszewicz, W., geboren 24-08-1921 te Pogiry, Polen, 1952, 1662
        - P 00124/52. Fidecius, H.F., geboren 15-07-1903 te Haarlem, 1952, 1663
        - P 00128/52. Heine, C.H.L., geboren 09-01-1890 te Mühlhausen, Duitsland, 1952, 1664
        - P 00133/52. Fleminger, J.M., geboren 18-02-1891, geboorteplaats onbekend en Clerkx, C., geboren 18-04-1917 te Amsterdam, 1952, 1665
        - P 00146/52. Bodamer, E.J., geboren 01-05-1914 te Amsterdam en Booden, M.C., geboren 16-11-1923 te Amsterdam, 1952, 1666
        - P 00149/52. Wang Ya Tseh, geboren 27-05-1887 te Tchekiang, China, 1950 - 1953, 1667
          P 00180/50 gaat verder in P 00149/52.
        - P 00150/52. Krul, C., geboren 20-02-1912 te Loosduinen, 1952, 1668
        - P 00154/52. Zelnitschek, F., geboren 14-08-1891 te Wenen, Oostenrijk, 1952, 1669
        - P 00169/52. Nototny, A., geboren 23-01-1930 te Alsovice, 1952, 1670
        - P 00170/52. Kipke, J., geboren 19-12-1926 te Boedapest, Hongarije, 1952 - 1953, 1671
        - P 00172/52. Mencinskyj, E.J. von, geboren 05-12-1891 te Krekow, 1952 - 1953, 1672
        - P 00173/52. Sistermans, J.J., geboren 05-02-1904 te Kerkrade, 1952, 1673
        - P 00180/52. Nathan, H.H., geboren 13-07-1909 te Berlijn, Duitsland, 1952 - 1953, 1674
        - P 00181/52. Hunink, A., geboren 20-10-1922 te Wijhe, 1952 - 1953, 1675
        - P 00182/52. Rau, W.N., geboorteplaats en -datum onbekend, 1953, 1676
        - P 00009/53. Schnek, W., geboren 12-06-1919 te Wenen, Oostenrijk en anderen, 1948 - 1958, 1677
          P 00538/48 gaat verder in P 00272/51 en P 00009/53.
        - P 00010/53. Zwart, J.H., geboren 06-10-1912 te Amsterdam, 1947 - 1955, 1678
          A0135/47 gaat verder in P 00245/49, P 00027/51 en P 00010/53.
        - P 00013/53. Downer, W., geboren 05-03-1920 te Amsterdam, 1953, 1679
        - P 00016/53. Thijssen, J., geboren 28-01-1923 te 's-Gravenhage, 1953, 1680
        - P 00021/53. Tross, S.S., geboren 10-05-1913 te Rostock, Duitsland, 1953, 1681
        - P 00025/53. Bollen, H.J.F., geboren 10-12-1907 te Neerpelt, 1950 - 1953, 1682
          P 00010/52 gaat verder in P 00025/53.
        - P 00026/53. Körfer, H.P., geboren 06-02-1903 te Bütgenbach, Duitsland, 1953, 1683
        - P 00036/53. Stemmler, C.H.F., geboren 06-01-1909 te Hamburg, Duitsland, 1948 - 1953, 1684
          P 00163/47 gaat verder in P 00205/51 en P 00036/53.
        - P 00040/52. Randhagen, E., geboren 15-01-1880 te Hanover, Duitsland, 1953, 1685
          Bevat ook archiefbescheiden van het Bureau de Recensement van de Nederlandse ambassade te Parijs.
        - P 00042/53. Stap, J.A.M. van der, geboren 02-06-1916 te Hengelo, 1951 - 1953, 1686
          P 00194/51 gaat verder in P 00042/53. Bevat Frans dossier 4436.
        - P 00057/53. Leb, M., geboorteplaats en -datum onbekend, 1953, 1687
        - P 00062/53. Glecer, M., geboren 18-02-1914 te Zawiercie, Polen, 1950 - 1953, 1688
          P 00284/50 gaat verder in P 00062/53.
        - P 00067/53. Vries, J.G.N. de, geboren 24-12-1927 te Amsterdam, 1951 - 1953, 1689
          P 00210/51 gaat verder in P 00067/53.
        - P 00069/53. Keller, K., geboorteplaats en -datum onbekend, 1953 - 1954, 1690
        - P 00070/53. Zapotocky, A., geboorteplaats en -datum onbekend, 1953, 1691
        - P 00073/53. Winkels, J., geboren 27-05-1937 te 's-Gravenhage en Berserik, J., geboren 12-01-1935 te Leiden, 1953, 1692
        - P 00076/53. Vasilopoulos, A., geboren 16-10-1915 te Toroni (Coroni), Griekenland, 1953, 1693
        - P 00086/53. Groot, D.J., de, geboren 09-04-1904 te Amsterdam, 1953 - 1955, 1694
        - P 00088/53. Korngold, B., geboren 16-08-1896 te Morawska-Ostrawa, Tsjechoslowakije, 1951 - 1953, 1695
          P 00061/51 gaat verder in P 00088/53.
        - P 00091/53. Rengkung, A.W., geboren 20-03-1923 te Tjilatjap, Indonesië, 1953, 1696
        - P 00109/53. Weyden, J.B. van der, geboren 11-05-1899 te Kota Radja, Indonesië, 1950 - 1953, 1697
          P 00028/50 gaat verder in P 00109/53.
        - P 00119/53. Weinberg, G., geboorteplaats en -datum onbekend, 1953, 1698
        - P 00122/53. Knipa, F.W.H., geboren 30-03-1919 te Moers, Duitsland, 1953, 1699
        - P 00124/53. Rappold, J., geboren 27-05-1909 te Amsterdam, 1953 - 1954, 1700
        - P 00125/53. Berlijn, R.L., geboren 09-03-1913 te Antwerpen, België, 1953, 1701
        - P 00127/53. Ulrich, H.R., geboren 01-06-1917 te Niederpröbel, Duitsland, 1953, 1702
        - P 00134/53. Diatlowicki rectius Dziatlowski, E., geboren 17-10-1917 te Altona, 1951 - 1953, 1703
        - P 00137/53. Eller, B.R., geboorteplaats en -datum onbekend; Reek, A.J., geboren 10-05-1909 te Amsterdam; Baars H.J.M. van, geboren 29-11-1915 te Malang, Indonesië en Vos, K. de, geboren 13-05-1919 te Rotterdam, 1953, 1704
          Bevat oorspronkelijk nummer P 00174/46, waarin Londense dossiers 5178 en P 74.
        - P 00138/53. Engdahl, P.K.S.W., geboren 25-02-1929 te Jönköping, Zweden, 1953, 1705
        - P 00140/53. Rijk, A.J.M.F. de, geboren 18-06-1920 te Venlo, 1953, 1706
        - P 00142/53. Berends, N.L.D., geboren 14-01-1897 te Amsterdam, 1953, 1707
        - P 00144/53. Eigner, H., geboren 30-05-1909 te Essen, Duitsland, 1953 - 1954, 1708
        - P 00146/53. Stani, voorletter(s), geboorteplaats en -datum onbekend, 1953, 1709
        - P 00154/53. Blumenthal, H., geboren 30-06-1897 te Aken, Duitsland; Horwitz, I., geboren 27-06-1901 te Bremen, Duitsland; Blumenthal, K.P., geboren 01-09-1924 te Bremen en Blumenthal, E., geboren 17-12-1930 te Bremen, 1950 - 1954, 1710
          P 00125/50 gaat verder in P 00154/53.
        - P 00007/54. Kooymans, P.J., geboren 01-10-1906 te Dreumel, 1951 - 1954, 1711
          P 00230/51 gaat verder in P 00007/54.
        - P 00013/54. Spitzer, Ph, geboren 14-04-1907 te Lugoj, Roemenië, 1949 - 1954, 1712
          P 00023/49 gaat verder in P 00013/54.
        - P 00018/54. Versteeg, A., geboren 12-12-1912 te Gelders-Veenendaal, 1954, 1713
        - P 00027/54. Marx, T.M., geboren 23-04-1901 te Hamburg, Duitsland, 1949 - 1954, 1714
        - P 00028/54. Frohwein, A.H., geboren 03-02-1923 te Dordrecht, 1954, 1715
        - P 00033/54. Schreieder, J., geboren 15-08-1904 te Munster (München), Duitsland, 1954, 1716
        - P 00062/54. Kersbergen, P.S., geboren 29-09-1918 te Bodegraven, 1954, 1717
        - P 00112/54. Visee, H. C., geboren 17-07-1914 te Zeist, 1946 - 1954, 1718
        - P 00122/54. Dijkstra, F., geboren 03-10-1898 te Morra, 1954, 1719
        - P 00136/54. Vigeveno, A.L.G., geboren 29-01-1924 te Amsterdam, 1951 - 1954, 1720
        - P 00145/54. Bruggeman, S.J., geboren 22-08-1912, geboorteplaats onbekend, 1954, 1721
        - P 00160/54. Baumel, R.A.J., geboren 13-11-1914 te Chatelineau, 1954, 1722
        - P 00295/54. Hendriksen, H.J., geboren 31-01-1909 te Reeuwijk, 1954, 1723
        - P 00339/54. Kooman, A.J., geboren 06-05-1909 te Ellemeet, 1948 - 1954, 1724
        - P 00387/54. Kumar-Antal, E., geboren 20-12-1914 te Budapest, Hongarije, 1950 - 1954, 1725
        - P 00447/54. Jahn, K.E.O., geboortplaats en -datum onbekend, 1954 - 1955, 1726
        - P 00511/54. Schouten, K., geboorteplaats en -datum onbekend, 1954, 1727
        - P 00524/54. Subbotin, S., geboren 04-04-1908 te Rybinsk, Rusland, 1948 - 1954, 1728
        - P 00541/54. Fahrenholz, geboorteplaats en -datum onbekend, 1954, 1729
        - P 00630/54. Dibbets, D., geboren 16-01-1898 te Poers, Sumatra, Indonesië, 1948 - 1954, 1730
        - P 00731/54. Chen, Hsi Man, geboren 25-11-1901 te Foo-Chow, 1952 - 1954, 1731
        - P 00024/55. Locher, A., geboren 03-11-1894 te Brasov, Roemenië, 1951 - 1955, 1732
        - P 00110/55. Budding, H., geboren 30-06-1913 te Kasteren, 1947 - 1955, 1733
        - P 00206/55. Soetebier, T., geboren 17-01-1920 te Coevorden, 1955, 1734
        - P 00296/55. Karpiak, B., geboren 20-04-1915 te Lemberg, 1950 - 1955, 1735
          Bevat ook dossier P 00278/50 Poslavski, A.
        - P 00313/55. Windbergs, J., geboren 23-12-1930 te Breyell, 1955, 1736
        - P 00316/55. Josephus Jitta, J.E., geboren 17-09-1935 te Utrecht, 1955, 1737
        - P 00499/55. Larkens, J., geboren 18-03-1923 te Bierum, 1946 - 1955, 1738
        - P 00741/55. Clement, H.F., geboren 26-12-1897 te Leiden, 1955, 1739
        - P 00755/55. Galgoezy, G., geboren 11-03-1914 te Budapest, Hongarije, 1949 - 1955, 1740
        - P 00804/55. Klünner, K.W.F., geboren 08-03-1904 te Elmschenhagen, 1955, 1741
        - P 01093/55. Giannisis, I., geboren 04-02-1914 te Siros, 1955, 1742
        - P 01142/55. Lewkowicz, S.J., geboren 16-08-1899 te Zawercie, 1959, 1743
        - P 01157/55. Jacobs, S.E., geboren 06-09-1903 te Sint Joost, 1955, 1744
        - P 01204/55. Bruyn Kops, C.J. de, geboorteplaats en -datum onbekend, 1955, 1745
        - P 01248/55. Verhoef, C., (alias Fritz Winter), geboorteplaats en -datum onbekend, 1955, 1746
        - P 01366/55. Mogot, D.E., geboren 17-06-1926 te Rembalan, Indonesië, 1948 - 1956, 1747
          Het dossier bevat ook gegevens over P 190/49 W.C. Wantania (alias Sastro Widjaja).
        - P 01461/55. Westerling, R.P.P., geboren 31-08-1919 te Constantinopel, Turkije, 1956, 1748
        - P 01595/55. Thiessen, J., geboren 26-08-1908 te Pekantan, Indonesië, 1950 - 1955, 1749
        - P 01603/55. Pinard, L.V., geboren 24-05-1902 te Trinidad, 1955, 1750
        - P 01659/55. Meyer, H., geboren 20-05-1908 te Frankfurt, Duitsland, 1946 - 1955, 1751
        - P 01692/55. Bogaers, M.J., geboren 01-12-1923 te Tilburg, 1950 - 1955, 1752
        - P 01705/55. Weydemuller, Chr., geboren 27-07-1908 te Kediri, Indonesië, 1955, 1753
        - P 02048/55. Kordoyianes, D., geboren 12-03-1922 te Saloniki, Griekenland, 1955, 1754
        - P 02540/55. Aducci, G., geboren 28-07-1913 te Senesi-Napels, Italië, 1955, 1755
        - P 02541/55. Opsporing van 7 vooraanstaande leiders van de Communistische Partij in de Verenigde Staten, 1953 - 1956, 1756
        - P 02644/55. Mustafa, N.M., geboren 20-10-1932 te Salamania, Irak, 1955 - 1956, 1757
        - P 02787/55. Kielman, F.O., geboren 18-09-1932 te Ginneken en Bavel, 1955, 1758
        - P 02789/55. Meijer, A., geboren 26-07-1906 te 's-Gravenhage, 1948 - 1956, 1759
          Bevat ook dossier P 158/50.
        - P 00074/56. Tienen, P. van, geboorteplaats en -datum onbekend, 1956 - 1957, 1760
        - P 00095/56. Svetsky, I., geboren 06-05-1891 te Lajene, Bulgarije, 1948 - 1956, 1761
        - P 00096/56. Kouleff, S., geboren 14-11-1913 te Bourgas, Bulgarije, 1948 - 1956, 1762
        - P 00203/56. Hillen, mej., geboorteplaats en -datum onbekend, 1955 - 1956, 1763
        - P 00204/56. Eskens, L.A.P., geboren 08-06-1907 te Leiden, 1956, 1764
        - P 00353/56. Johnson, P.W.N., geboren 25-12-1922 te Sydney, Australië, 1956, 1765
        - P 00599/56. Bruijn, J.B. de, geboren 15-10-1888 te Amsterdam, 1956, 1766
        - P 00972/56. Michalitsianos, C., geboren 26-07-1922 te Lakythras, Griekenland, 1956, 1767
        - P 00976/56. Verschuur, W., geboren 18-07-1927 te Amsterdam, 1956, 1768
        - P 00980/56. Bolhuis, J.P., geboren 27-06-1912 te Ten Boer, 1956, 1769
        - P 00986/56. Carelse, C.E., geboren 26-10-1929 te Kaapstad, Zuid-Afrika, 1956, 1770
        - P 00989/56. Verrips, W., geboren 07-07-1926 te Nijmegen, 1956, 1771
        - P 00990/56. Wijnberg, M.J.J., geboren 29-03-1920 te Buitenzorg, Indonesië, 1956, 1772
        - P 00994/56. Reynst, F.H., geboren 15-04-1909 te Bandoeng, Indonesië, 1957, 1773
        - P 01020/60. Langendijk, J.J., geboorteplaats en -datum onbekend, 1960, 1774
        - P 01022/60. Westerling, ex KNIL kapitein, geboorteplaats en -datum onbekend, 1960, 1775
        - P 01062/64. Kievit, J., geboren 22-05-1909 te Ooltgensplaat, 1964, 1776
      - P 00217/46. Inwinnen van inlichtingen ten behoeve van de Politieke Recherche Afdeling te 's-Gravenhage., 1945-1955; 1777-1782; 6 omslagen
        - P 00217/46. Raab, A.H.K., geboren 03-12-1923 te Roermond, 1945 - 1946, 1777
        - P 00272/46. Wienen, W. van, geboren 12-12-1885 te Haarlem, 1945 - 1946, 1778
        - P 00297/47. Christmann, R.L.G. (alias Cholet, R.), geboren 12-11-1905 te Montogny les Metz, Frankrijk, 1947 - 1948, 1779
          Inlichtingen afkomstig van Bueau de Recensement bij de Nederlandse ambassade te Parijs.
        - P 00316/47. Moll, W.L.H.W.L., geboren 21-02-1877 te Aken, Duitsland, 1947, 1780
        - P 00429/47. Zandwijk, J. van, geboren 22-05-1898 te Piell; Stam, K., geboren 20-10-1918 te Egmond aan Zee en Pluym, P.J.M. van der, geboren 08-11-1913 te Amsterdam, 1947, 1781
        - P 00396/55. Spanjer, B.S., geboren 28-04-1891 te Franeker, 1951 - 1955, 1782
          Bevat ook P 00229/55.
      - P 00277/46. Informatie over natuurlijke personen meest afkomstig van of via een procureur-generaal., 1940-1957; 1783-1980; 192 omslagen en 5 stukken
        - P 00277/46. Jongh Swemer, E. de, geboorteplaats en -datum onbekend, 1946, 1783
        - P 00409/46. Verbeek, A.M., geboren 06-06-1917 te Geldrop, 1946, 1784
        - P 00413/46. Muurling, J., geboren 12-10-1910 te Gouda, 1946, 1785
        - P 00415/46. Waveren, F. van, geboren 27-01-1898 te Hillegom, 1946, 1786
        - P 00428/46. Rebholz bankierskantoor te Amsterdam, 1946, 1787
        - P 00499/46. Doll, E.L., geboorteplaats en -datum onbekend, 1946, 1788
        - P 00507/46. Vries, C.P. de, geboren 10-05-1901 te Amsterdam, 1946, 1789
        - P 00571/46. Wooning, W.C.J., geboorteplaats en -datum onbekend, 1946, 1790
        - P 00594/46. Schut, G., geboren 16-11-1914 te Rotterdam, 1946, 1791
        - P 00672/46. Vermeulen, P., geboren 29-03-1899 te Velsen, 1946, 1792
        - P 00745/46. Leeuwen, A. van, geboren 21-01-1917 te 's-Gravenhage, 1946, 1793
        - P 00752/46. Crauwels, J.P.H., geboren 24-08-1920 te Maastricht, 1946, 1794
        - P 00006/47. Zwol, E. van, geboren 29-08-1922 te Xanten, Duitsland, 1946 - 1947, 1795
          Inlichtingen afkomstig van de regeringscommissaris in Algemene Dienst te 's-Gravenhage.
        - P 00028/47. Schrijnder, J.A., geboorteplaats en -datum onbekend, 1946 - 1947, 1796
          P 00657/46 gaat verder in P 00028/47.
        - P 00083/47. Stevens, H., geboren 18-02-1893 te Groningen, 1947, 1797
        - P 00229/47. Schellinger, J., geboren 07-05-1919 te Amsterdam, 1947, 1798
        - P 00237/47. Dircks, E., geboren 09-09-1922 te Luik, België, 1945 - 1951, 1799
          Verhoorrapporten afkomstig van de Politieke Opsporingsdienst te Apeldoorn.
        - P 00243/47. Kollie, G., geboorteplaats en -datum onbekend, 1947, 1800
        - P 00272/47. Wijk, J.H. van, geboren 02-06-1907 te Amsterdam, 1947 - 1948, 1801
        - P 00279/47. Lagerwaard, T.J., geboren 12-11-1920 te Rotterdam, 1946 - 1947, 1802
          P 00961/46 gaat verder in P 00279/47.
        - P 00314/47. Coeverden, L.A. van, geboren 22-07-1902 te Leiden en Coeverden, A.L., geboren 02-02-1903 te Leiden, 1947, 1803
        - P 00317/47. Pierson, L.J., geboren 12-10-1893 te Baarn, 1947, 1804
        - P 00367/47. Ekkers, G.J., geboren 24-12-1909 te Lemmer, 1947, 1805
        - P 00400/47. Kloosterboer, J., geboren 02-04-1894, geboorteplaats onbekend, 1947 - 1949, 1806
        - P 00424/47. Rotgans, G.E., geboren 05-12-1900 te Rheden, 1946 - 1947, 1807
          P 01108/46 gaat verder in P 00424/47.
        - P 00428/47. Tangelder, B.T.G., geboren 07-08-1912 te Nijmegen, 1947, 1808
        - P 00439/47. Weinreb, F., geboorteplaats en -datum onbekend, 1947, 1809
        - P 00448/47. Baay, G., geboren 18-02-1919, geboorteplaats onbekend, 1946 - 1947, 1810
          P 01225/46 gaat verder in P 00448/47.
        - P 00451/47. Hol, W.H. in 't, geboren 28-07-1914 te Wormer, 1947, 1811
        - P 00459/47. Wilde, J. de, geboren 19-02-1905 te 's-Gravenhage, 1947 - 1948, 1812
        - P 00485/47. Engelander, J., geboren 30-10-1924 te Amsterdam, 1947 - 1948, 1813
        - P 00607/47. Persilka, W.K., geboren 03-06-1902 te Wenen, Oostenrijk, 1947, 1814
        - P 00619/47. Jacobs, P.J.J.A., geboren 02-08-1901 te 's-Gravenhage, 1947, 1815
        - P 00626/47. Ven, D.J. van der, geboren 01-04-1891 en Bensel, E.F.W.M. ten, geboren 18-07-1892 beide geboorteplaatsen onbekend, 1946 - 1947, 1816
          P 00286/46 gaat verder in P 00626/47.
        - P 00627/47. Rossum, L.A.F. van, geboren 15-11-1915 te Amsterdam, 1947, 1817
          Inlichtingen afkomstig van het hoofd van Sectie G 3 B van de Generale Staf van het Ministerie van Oorlog.
        - P 00640/47. Eschenröder, H.A., geboren 13-12-1916 te Bochum, Duitsland, 1947, 1818
        - P 00642/47. Coart (Vilet), R.E.G., geboren 12-10-1916 te Amersfoort, 1947, 1819
        - P 00643/47. Engels, F., geboren te Roermond en Engels, C., geboren te Düren, Duitsland geboortedata van beide onbekend, 1947, 1820
        - P 00661/47. Lange, H.J. de, geboren 16-01-1911 te Amsterdam, 1947 - 1948, 1821
        - P 00666/47. Melssen, K.H., geboren 30-10-1919 te Düren, Duitsland; Berg, J.W. de, geboren 16-03-1900 te Brielle; Potjer, A.A., geboren 17-08-1890 te Rotterdam en Postma, J., geboren 25-03-1910 te Gerthe, Duitsland, 1940 - 1948, 1822
          Bevat Londense dossiers nrs. 1435, 283, 244 en 443.
        - P 00675/47. Mühlhardt, H.K.F., geboren 01-07-1902 te Altona; Schmitt, K.R., geboren 15-04-1905 te Mannheim, Duitsland en Mühlhardt, K.H., geboren 28-11-1923 te Mannheim, Duitsland, 1947, 1823
          Inlichtingen afkomstig van de commissaris van Politie Velsen te IJmuiden.
        - P 00687/47. Smit, J., geboorteplaats en -datum onbekend, 1947, 1824
        - P 00700/47. Verhaegh, A.J.H., geboren 05-10-1906 te Kaldenkirchen, Duitsland, 1947, 1825
        - P 00721/47. Pekel, A., geboren 28-10-1915 te Ruinerwold, 1947, 1826
        - P 00727/47. Frenkel, M.W., geboren 24-05-1907 te Berlijn, Duitsland, 1947 - 1948, 1827
        - P 00752/47. Brouwer, A., geboren 14-11-1903 te Dordrecht, 1947 - 1948, 1828
        - P 00777/47. Andreass, C.H.A., geboren 10-06-1896 te Porthof, Duitsland, 1947 - 1948, 1829
        - P 00780/47. Docter, J., geboren 18-10-1887 te Wijk aan Zee, 1945 - 1950, 1830
          P 00966/46 gaat verder in P 00780/47.
        - P 00782/47. Jordaan, J., geboren 01-12-1907 te Rotterdam en Klerks, H.G., geboren 20-02-1902 te Boxtel, 1947 - 1948, 1831
        - P 00789/47. Broekman, C.G., geboren 13-01-1907 te Monster, 1947, 1832
        - P 00003/48. Wolf, S., geboren 17-03-1922 te Utrecht, 1947 - 1948, 1833
        - P 00011/48. Linde, K. van de, geboren 23-02-1913 te Amsterdam, 1948, 1834
        - P 00022/48. Schampers, A.F.C., geboren 17-06-1898 te Helmond, 1948, 1835
        - P 00024/48. Versteeg, J., geboren 22-09-1923 te Rotterdam, 1948, 1836
        - P 00025/48. Merckx, P.A., geboren 18-07-1900 te Oud Beierland, 1948, 1837
        - P 00032/48. Silderhuis, W.H., geboren 30-06-1913 te Ootmarsum en Rendering, J., geboren 27-01-1900 te Scheemda, 1948, 1838
        - P 00038/48. Trachsler, H.J., geboren 04-04-1904 te Rotterdam, 1948 - 1950, 1839
        - P 00042/48. Markgraaf, H., geboren 30-12-1914 te Eindhoven, 1948, 1840
        - P 00049/48. Voormeij, P., geboren 13-06-1916 te Amsterdam, 1948, 1841
        - P 00053/48. Sharawi, A.H., geboren 23-10-1924 te Alexandrië, Egypte, 1948, 1842
        - P 00060/48. Speckstadt, E., geboorteplaats en -datum onbekend, 1948, 1843
        - P 00072/48. Schot, G.J., geboren 22-04-1909 te Baarn, 1946 - 1948, 1844
          Bevat ook P 00049/46.
        - P 00110/48. Courtneij, F.H.D., geboren 25-08-1906 te Lausanne, Zwitserland, 1948, 1845
        - P 00136/48. Verentenicoff, W., geboren 29-04-1902 te Petrowgrad, Rusland; Abramovitsch, E., geboren 02-11-1900 te Piatigorsk, Rusland en Svidin, N., geboorteplaats en -datum onbekend, 1948 - 1949, 1846
        - P 00142/48. Klein Nienhuis, B.C.J., geboren 28-03-1900 te Groenlo, 1948, 1847
        - P 00149/48. Dekker, L., geboren 26-06-1898 te Rotterdam, 1948, 1848
        - P 00165/48. Hein, W.C.J. (alias Bakker), geboren 31-03-1905 te Amsterdam, 1948, 1849
        - P 00215/48. Koreman, H.G., geboren 26-08-1898 te Oosterhout, 1946 - 1948, 1850
          P 00377/46 gaat verder in P 00215/48.
        - P 00233/48. Houben, M.W., geboren 05-07-1910 te Kerkrade, 1948, 1851
        - P 00240/48. Last, J.F., geboren 01-03-1908 te Amsterdam, 1948, 1852
        - P 00244/48. Wijchgel, A., geboren 12-02-1920 te Groningen en anderen, 1946 - 1948, 1853
          P 00731/46 gaat verder in P 00244/48.
        - P 00266/48. Brouwer, J.E., geboren 24-01-1896 te 's-Gravenhage, 1948 - 1949, 1854